Minutes et répertoires du notaire Guillaume LE ROUX, 9 mars 1630 - 1663 (étude XX)
Archives nationales
- Minutes de Guillaume LE ROUX, 1630 - 1663; MC/ET/XX/196 - MC/ET/XX/320
  - Minutes. 1645, octobre - décembre, octobre - décembre 1645; MC/ET/XX/257
    - COULON (Cosme) + maçon à Clichy § Renonciation par Henry C. maçon à Saint-Ouen, à la succession de. .. son père, 22 octobre 1645; MC/ET/XX/257
      Coulon, Cosme
    - DU RY (Charles) Architecte ds bat. du Roi bde P. r. Saint-Eustache § Vente à Mathurin D. son fils, architecte ds bat. du Roi d'une pte place en enclave ds celle lui appartenant en lad rue, 23 octobre 1645; MC/ET/XX/257
      acte de vente; Du Ry, Charles
    - LOIR (Guillaume) orfèvre r. N. Saint-Louis paroisse Saint-Barth. § Mise en apprent. par .. procureur de Loys SL. marchand à Clermont en Beauvais de Eloi, fils de ce dernier, 14 ans, avec Simon LE LIEGEOIS, maître potier d'étain, 23 octobre 1645; MC/ET/XX/257
      contrat d'apprentissage; Loir, Guillaume
    - Marché pour la réparation par Pierre Thierry de l'orgue de l'hôpital Saint-Jacques., 27 octobre 1645; MC/ET/XX/257
      'Devis de ce qu'il convient faire à l'orgue de l'eglise et hospital Sainct-Jacques.
      'Premierement, faire le sommier à registre trainant, auquel il faut faire des registres et chappes neufve et rendre ledit sommier bon pour faire bien parler et sonner les thuyaulx de ladite orgue.
      Plus, lever tous les thuyaulx et les netoier, brunir la montre et faire un piet au plus gros thuyau de ladite monstre et à quelques autres s'il en faut.
      Plus, nettoyer le fut dedans et dehors.
      Plus, faire deux thuyaulx de pedalle de flute, scavoir C, sol, fa et D, la, ré, sol d'en bas, qui sont les deux plus gros, lesquels seront fait de bon bois de chesne et seront de huict pietz.
      Plus, faire un jeu de tierce de grose taille pour mettre à la place du flageolet, lequel jeu aura son registre couppé entre E, mi, la bemol et E, mi, la au dessus de la clef de C, soleut, fa, lequel sera faict de mesme etoffe que ledit flajolet, lequel flajolet demeurera au profit dudit Thierry.
      Plus, adoucir le cornet d'eco et faire un registre audit cornet pour faire taire les trois petitz thuyaux quand on voudra.
      Plus, faire parler les dessus de la trompette et clairon plus fort qu'ils ne font et afermir leurs rasettes s'il y en n'a de lache.
      Plus, adoucir le clavier des pedalles.
      Plus, étancher le vent qui se pert au souflet du millieu.
      Plus, faire un jeu de rosignol de six thuyaulx.
      Le tout rendre bien faict et parfaict au dire de gense à ce coinnoissant; ledit Thierry promet faire jouer quelques jeus pour s'en servir le jour de Pasques et rendre le tout faict à la Pentecoste prochain pour le prix et somme de cinq cens cinquante livres.
      'Fut present en sa personne honnorable homme Pierre Thierry, facteur d'orgues, bourgeois de Paris, demeurant ès faulxbourgs Sainct-Germain paroisse Sainct-Sulpice, rue de l'Eschaudé, lequel a promis, promect et s'oblige envers Messieurs les administrateurs patrons laiqs de l'eglise et hospital Sainct-Jacques rue Sainct-Denis, à ce presens et acceptans par nobles hommes Pamphile de La Cour, conseiller et ancien eschevin de ceste ville de Paris, Nicolas de Poids, aussy ancien eschevin de ceste ditte ville et Gilles Ollivet, marchant, bourgeois, de faire et parfaire les ouvrages contenus au devis cy-dessus, quy sont à faire à present à l'orgue de ladicte eglize; iceux ouvrages rendre faictz et parfaictz dans le jour de Pentecoste prochain et commencer à y travailler dans le lendemain de la feste de Toussainctz prochaine, ensemble tous les ouvrages quy se trouveront à faire en icelle orgue non comprise audict devis et le tout rendre faict et parfaict dans ledict jour au dire d'ouvriers et gens à ce cognoissans, à peyne de tous despens, dommages et interestz, moyennant le prix et comme de cinq cens cinquante livres tournoys, laquelle somme lesdictz sieurs èsdictz noms ont promis faire bailler et payer audict Thierry incontinent après que lesdictz ouvrages auront esté recuz faictz et parfaictz, Et a ledict Thierry recogneu avoir veu et visité entierement lesdictes orgues, promectant etc, obligeant etc, renonceant etc.
      Faict et passé au bureau de ladicte eglize ès presences de venerables et discrettes personnes Maistre Françoys Chassebras et Joseph Bizée, presbtres, chanoynes en ladicte eglize et hospital, l'an mil six cens quarante cinq le vendredy de rellevée vingt-septiesme jour d'octobre et ont signé:
      DE LA COURT N. DE POIS P. THIERRY OLIVET CHASSEBRAS BIZÉE MOUFLE (notaire) LEROUX (notaire)
      Documents du Minutier central concernant l'histoire de la musique (1600-1650), par Madeleine Jurgens, tome II [études XI à XX, 1900 actes], Paris, Archives nationales, 1974, p. 819 (instrument de recherche imprimé dématérialisé, certaines notices sont plus détaillées dans la version intégrale accessible en ligne par la rubrique 'Autres instruments de recherche', voir contexte dans le Plan d’orientation général - Notaires de Paris, guides thématiques du Minutier).
    - SAINT JACQUES église et hôpital § Bail de maison par les gouverneurs et administrateurs de. .., 27 octobre 1645; MC/ET/XX/257
    - SAINT JACQUES église de l'hôpital § Devis pour l'orgue de. .., Pierre THIERRY, facteur d'orgue, 27 octobre 1645; MC/ET/XX/257
      devis; Thierry, Pierre
    - CRESSE (Charles) marchand de draps de soie § Apprentissage chez Charles CRESSE, 31 octobre 1645; MC/ET/XX/257
      contrat d'apprentissage; Cresse, Charles
    - FRERE (Jehan) menuisier r. Salle au Comte § Mariage de .., 2 novembre 1645; MC/ET/XX/257
      contrat de mariage; Frère, Jehan
    - CLOTURE de PARIS § Bail, par Antoine DEGERESME, maître maçon bourgeois de Paris, à François LEFEBURE, maître charpentier, d'une place de terre à bâtir ds la nouvelle. .. proche la porte Saint-Denis, faisant placé sur les rues Saint-Guillaume et Sainte Foy, 2 novembre 1645; MC/ET/XX/257
      bail; Degeresme, Antoine; Lefebure, François
    - MENUISIER FRERE Jean § mariage de. .., 2 novembre 1645; MC/ET/XX/257
      contrat de mariage; Frere, Jean
    - DURY (Mathurin) Architecte des bat. du R. bourgeois de Paris r. Saint-Eustache § Bail, 3 novembre 1645; MC/ET/XX/257
    - DU RY (Charles) le jeune architecte r. du Mail § Quitt. pour travaux Ste couverture, 7 novembre 1645; MC/ET/XX/257
    - VANVES § Echange de terres, 18 novembre 1645; MC/ET/XX/257
      échange
    - SCULPTEUR CHENU (Toussaint) § Présence à mariage, 19 novembre 1645; MC/ET/XX/257
      contrat de mariage; Chenu, Toussaint
    - HEUSCH (Gerard) marchand mercier grossier joaillier privilégié suivant la Cour § Apprentissage chez, 20 novembre 1645; MC/ET/XX/257
      contrat d'apprentissage; Heusch, Gerard
    - DEGERESME (Antoine) maître maçon § Transaction avec. .. relative à une place à bâtir acquise le 15 nov. 1643 située ds la nouvelle enceinte de Paris., 3 décembre 1645; MC/ET/XX/257
      accord; Degeresme, Antoine
    - DEGERESME (Antoine) maître maçon § Marché de maçonnerie pour le clôture d'une place r. N. Saint-Guillaume proche le porte Saint-Denis, 3 décembre 1645; MC/ET/XX/257
    - MENUISIER Apprentissage § Apprentissage, avec Gratien PEPIN, maître menuisier rue de la Truanderie, 17 décembre 1645; MC/ET/XX/257
      contrat d'apprentissage; Pepin, Gratien
  - Minutes. 1646, janvier - mars, janvier - mars 1646; MC/ET/XX/258
    - MANSAR (Anne) fille majeur Comtesse d'Artus § Testament, 2 janvier 1646; MC/ET/XX/258
      testament; Mansar, Anne
    - Vente par Ancelot Duingue, maître joueur d'instruments et garde à cheval des plaisirs du roi, et Antoinette Nicolas, sa femme, à François Boillet, bourgeois de Paris, et à Nicole de Beaufort, sa femme, demeurant rue de Cléry, d'une place de terre à bâtir à prendre au terroir de Montmartre, sur le chemin des Poissonniers, acquise par Duingue, le 11 août 1645 de Jean Piedaleu, valet de chambre de la comtesse de Soissons. Cette vente est faite moyennant 1.455 livres., 5 janvier 1646; MC/ET/XX/258
      Documents du Minutier central concernant l'histoire de la musique (1600-1650), par Madeleine Jurgens, tome II [études XI à XX, 1900 actes], Paris, Archives nationales, 1974, p. 545 (instrument de recherche imprimé dématérialisé, certaines notices sont plus détaillées dans la version intégrale accessible en ligne par la rubrique 'Autres instruments de recherche', voir contexte dans le Plan d’orientation général - Notaires de Paris, guides thématiques du Minutier).
    - MONTMARTRE (terroir de) sur le chemin des Poissonniers lieud. Vaularneux § Vente par Ancelot DUINGUE maître joueur d'instruments et garde à cheval des plaisirs du R. d'une place de terre à bâtir à terroir de MONTMARTRE acquis de la C/ss/ de Soissons contrat pard. Levasseur le 11 août dernier, 5 janvier 1646; MC/ET/XX/258
      acte de vente; Montmartre, terroir de
    - FONTAINEBLEAU § Bail de l'Hôtel de Fleury, 11 janvier 1646; MC/ET/XX/258
    - DEGERESME (Antoine) maître maçon § - Accords - Promesse, 17 janvier 1646; MC/ET/XX/258
    - N.D. des FEUILLANTS couvent de Saint-Bernard rue N. Saint-Honoré § Déclaration par fr. Toussaints ASSELINE religieux novice à N.D. des FEUILLANTS; Testament avant de faire ses voeux Solennels le lendemain 2 février, 1er février 1646; MC/ET/XX/258
      testament; déclaration
    - LE GAY (Robert) Proc. en la Chambre des Comptes r. du Séjour paroisse Saint-Eustache § Testament, 19 février 1646; MC/ET/XX/258
      testament; Le Gay, Robert
    - DURY (Charles) l'aîné architecte ordinaire ds bat. du R. § Arrêté de compte par .. cy devant tuteur de Ja. D. Chirurgien à Paris, fils de lui et de défunte Camille MESTIVIER sa première femme, depuis le reddition de la tutelle le 1er novembre 1634, 19 février 1646; MC/ET/XX/258
      Dury, Charles
    - DURY (Charles) architecte ds bat. du R. rue du Mail § Déclaration relative à l'acquisition d'une place r. Saint-Eustache en devant appellée r. Saint-Cosme Vente de lad. place le 9 février 1645, 23 février 1646; MC/ET/XX/258
      acte de vente; déclaration; Dury, Charles
    - DURY (Mathurin) Architecte des bat. du Roi bourgeois de Paris r. N. Saint-Eustache § Vente par .. et Marguerite AUBERT sa femme d'une gde maison en lad. rue., 26 février 1646; MC/ET/XX/258
    - DURY (Mathurin) maître maçon r. N. Saint-Eustache § Quittance, 10 mars 1646; MC/ET/XX/258
      quittance; Dury, Mathurin
    - DURY (Mathurin) Architecte des bat. du R. § Quitt. pour travaux de charpenterie en une gde maison édifiée par lui rue N. Saint-Eustache, 23 mars 1646; MC/ET/XX/258
    - DURY (Charles) le J. architecte ds bat. du R. § Bail de maison nouvellement bâtie, 28 mars 1646; MC/ET/XX/258
    - POISSONNIERS (rue des) § Devis de maçonnerie pour 2 maisons, 30 mars 1646; MC/ET/XX/258
      devis; Poissonniers (rue des)
    - DELESPINE (Simon) juré en maçonnerie § Marché conclu avec. .. et Alex. D. maître maçon pour fourniture de plâtre en leur atelier du château du PETIT BOURG Situé entre Ris et Corbeil, 31 mars 1646; MC/ET/XX/258
      marché; Delespine, Simon
  - Minutes. 1646, avril - juin, avril - juin 1646; MC/ET/XX/259
    - DEGERESME (Antoine) maître maçon b de P. rue N. Saint-Louis paroisse Saint-Roch § Vente à. .. d'une place de terre, 1er avril 1646; MC/ET/XX/259
    - CONFRERIE Notre-Dame du BONSECOURS à Saint-Eustache § Fondation de messes, 6 avril 1646; MC/ET/XX/259
      fondation pieuse
    - DORBAY (François) maître maçon r. Montorgueil § Devis de maçonnerie maison en marais vers la rue de Paradis, 13 avril 1646; MC/ET/XX/259
      devis; Dorbay, François
    - PETIT (Adrien) architecte des bat. du R. § Quitt à .. de la somme de 3260 l. pour rachat de 200 l. de rentes dus par lui constituées à Jean et Charles DURY fr. architectes bourgeois de Paris suivant contrat pard. Plastrier le 26-10-35, 19 avril 1646; MC/ET/XX/259
      quittance; Petit, Adrien
  - Minutes. 1646, juillet - septembre, juillet - septembre 1646; MC/ET/XX/260
    - François (Rieul) architecte des bat. du Roi r. Royale § Titre Nouvel, 15 juillet 1646; MC/ET/XX/260
      titre nouvel; François, Rieul
    - BRODEUR et Valet de chambre du R. HENRI (Jean) r. Saint-Honoré § Apprentissage de André H. son fils chez un bonnetier, 16 juillet 1646; MC/ET/XX/260
      contrat d'apprentissage; Henri, Jean
    - DEGERESME (Antoine) maître maçon r. N. Saint-Louis § Transaction pour travaux, 17 juillet 1646; MC/ET/XX/260
    - Marché aux termes duquel Paul Basty, maître paveur, demeurant rue du Cimetière Saint-Nicolas-des-Champs, promet à Ancelot Duingue, bourgeois de Paris, demeurant à la Villeneuve-sur-Gravois, de paver la cour d'une maison sise rue du Bac, à l'enseigne de la Trinité, moyennant 36 livres., 20 juillet 1646; MC/ET/XX/260
    - ST GERMAIN DES PRES § marché de partage en une maison appartenant, à Ancelot DUINGUE, bourgeois de Paris., 20 juillet 1646; MC/ET/XX/260
      partage; marché; Duingue, Ancelot
    - DEGERESME (Antoine) maître maçon r. N. Saint-Louis paroisse Saint-Roch § - Vente de place à bâtir - autre avec plan annexé, 28 juillet 1646 - 29 juillet 1646; MC/ET/XX/260
    - PLAN § Annexé à une vente de terres par Antoine DEGERESME, 28 juillet 1646; MC/ET/XX/260
    - NOUVELLE FRANCE terroir § Traité de maçonnerie maison à. .., 1er août 1646; MC/ET/XX/260
    - TAPISSIERS § Jh FOIRET C/n/ tapissier de haute lisse promet à Ant. LESUEUR entrepreneurs de manufacture de tapissier de la servir pendant 4 ans, 4 août 1646; MC/ET/XX/260
    - COLIN (Jehan) maître menuisier r. de Bourbon § Quitt. à Charles DURY architecte pour travaux, 9 août 1646; MC/ET/XX/260
      quittance; Colin, Jehan
    - DEGERESME (Antoine) maître maçon b de P § mariage de Geneviève D. sa fille avec Nicolas de VITRY, écuyer, sr de la Chesnaye, 20 août 1646; MC/ET/XX/260
      contrat de mariage; Degeresme, Antoine
    - DEGERESME (Antoine) maître maçon b de P § Bail à rentes au profit de. .. d'une place ds la nouvelle clôture de Paris lieud. les fosses jaunes, proche le marché aux chevaux, derrière l'Hôtel de Vendôme, 22 août 1646; MC/ET/XX/260
      bail; marché; Degeresme, Antoine
    - DEGERESME (Antoine) maître maçon b de P. § Accords, 25 août 1646; MC/ET/XX/260
    - LEVESQUE (Jacques) maçon tailleur de pierre r. N. N. D. § mariage de..., 26 août 1646; MC/ET/XX/260
      contrat de mariage; Levesque, Jacques
    - PETIT (Adrien) architecte des bat. du duc d'O. § Ratification, 27 août 1646; MC/ET/XX/260
    - BOUHIER (Vincent Robert) seigneur des Fenestreaux; conseiller du Conseil d'Etat et Privé rue Neuve des Bons Enfants paroisse Saint-Eustache § Vente, 7 septembre 1646; MC/ET/XX/260
      acte de vente; Bouhier, Vincent Robert
    - TAPISSIER (Apprentissages) § Apprent. 6 ans chez Ant. LESUEUR maître tap. de haute lisse b de P r. des Poissonniers, 11 septembre 1646; MC/ET/XX/260
    - MILLERET dit PAUFILLART (Jean) C/on/ tapissier V. rue du Temple § Mariage de. .., 14 septembre 1646; MC/ET/XX/260
      contrat de mariage; Milleret dit Paufillart, Jean
    - BERTHANCOURT (Abbé de) transféré à Abbeville § Réception de religieuses (Quitt. le 16 nov. 1261), 18 septembre 1646; MC/ET/XX/260
      quittance; Berthancourt, Abbé de
    - GAMARD (Christophe) juré en maçonnerie voyer gent de Saint-Germain-des-Prés § Constitution à la Confrérie N.D. du Bon Secours à Saint-Eustache, 27 septembre 1646; MC/ET/XX/260
      Gamard, Christophe
    - DURY (Charles) l'aîné architecte ds bat. du R. b de P. r. N. Saint-Eustache § Bail par .. maison en lad. rue, 28 septembre 1646; MC/ET/XX/260
    - Contrat de mariage entre Guillaume de Gournay, mercier-quincaillier, demeurant sur le pont au Change, fils de défunts Claude de Gournay, marchand mercier-quincaillier, et Catherine Gourlain, et Catherine Le Bas, fille de Nicolas Le Bas, marchand fripier, bourgeois de Paris, et d'Anne Clément, demeurant rue de la Chausseterie. Parmi les témoins du fiancé, figurent Jean Gourlain, musicien ordinaire de la musique du duc d'Orléans, Jacques Gourlain, drapier, oncles maternels, François Pijart, orfèvre, cousin germain., 30 septembre 1646; MC/ET/XX/260
      Documents du Minutier central concernant l'histoire de la musique (1600-1650), par Madeleine Jurgens, tome II [études XI à XX, 1900 actes], Paris, Archives nationales, 1974, p. 322 (instrument de recherche imprimé dématérialisé, certaines notices sont plus détaillées dans la version intégrale accessible en ligne par la rubrique 'Autres instruments de recherche', voir contexte dans le Plan d’orientation général - Notaires de Paris, guides thématiques du Minutier).
  - Minutes. 1646, octobre - décembre, octobre - décembre 1646; MC/ET/XX/261
    - DEGERESME (Antoine) maître maçon b de P § Transaction pour liquider un procès, 9 octobre 1646; MC/ET/XX/261
    - Mise en apprentissage par Ancelot Duingue, demeurant rue Beauregard, de son fils Nicolas, âgé de treize ans, pour trois années, avec Pierre Leclerc, mercier-joaillier, demeurant rue Comtesse-d'Artois, qui enseignera à l'enfant son trafic et commerce, le nourrira et le logera moyennant 75 livres., 22 octobre 1646; MC/ET/XX/261
    - DEGERESME (Antoine) maître maçon § Accords avec Claude LOISON maître maçon concernant marché de maçonnerie conclu précédemment, 3 novembre 1646; MC/ET/XX/261
      accord; marché; Degeresme, Antoine
    - DURY (Charles) l'aîné architecte des bat. du R. § Bail, 7 décembre 1646; MC/ET/XX/261
    - DURY (Mathurin) Architecte des bat. du R. § Bail, 14 décembre 1646; MC/ET/XX/261
    - DURY (Mathurin) Architecte ds bat. du R. bourgeois de Paris r. N. Saint-Eustache § Bail, 29 décembre 1646; MC/ET/XX/261
    - MILIEU du Fossé (rue du) paroisse Saint-Eustache § Bail 4 ans d'une joie maison acquise de Charles DURY le J. (description), 30 décembre 1646; MC/ET/XX/261
      bail; Milieu du Fossé, rue du
  - Minutes. 1647, janvier - mars, janvier - mars 1647; MC/ET/XX/262
    - Engagement de Jacques Germont, compagnon peintre, qui se place pour un an chez Antoine Le Sueur, maître tapissier, demeurant tous deux rue des Poissonniers. Il travaillera de 6 heures du matin à 7 heures du soir ' au travail et art de peinture '; Le Sueur lui fournira outils, huile, toiles et couleurs, le logera, le nourrira, mais ne lui donnera aucun salaire. Germont ne pourra pas s'absenter sans sa permission., 10 janvier 1647; MC/ET/XX/262
      Documents du Minutier central concernant les peintres, sculpteurs et graveurs au XVIIe siècle (1600-1650), par Marie-Antoinette Fleury et Martine Constans, tome II [études XI à XX, 2445 actes], Paris, Archives nationales, 2010, notice n°887 (instrument de recherche imprimé dématérialisé, certaines notices sont plus détaillées dans la version intégrale accessible en ligne par la rubrique 'Autres instruments de recherche', voir contexte dans le Plan d’orientation général - Notaires de Paris, guides thématiques du Minutier).
    - LE ROCQUE (René) maître couvreur r. Soly paroisse Saint-Eustache § Quitt. pour travaux aux Percherons, 27 janvier 1647; MC/ET/XX/262
      quittance; Le Rocque, René
    - Bail pour 3 ans par Laurent de Lahyre, peintre ordinaire des bâtiments du roi, en son nom et celui de sa femme, Marguerite Coquin, demeurant rue Neuve-Montmartre, et comme tuteur de Nicolas Coquin et Antoinette Coquin, mineure émancipée, demeurant rue Plâtrière, à Jacques Marcadé, marchand épicier, des lieux qu'il occupe à l'enseigne des Trois Corbillons, rue Plâtrière, au loyer annuel de 300 l., 4 février 1647; MC/ET/XX/262
      Documents du Minutier central concernant les peintres, sculpteurs et graveurs au XVIIe siècle (1600-1650), par Marie-Antoinette Fleury et Martine Constans, tome II [études XI à XX, 2445 actes], Paris, Archives nationales, 2010, notice n°1201 (instrument de recherche imprimé dématérialisé, certaines notices sont plus détaillées dans la version intégrale accessible en ligne par la rubrique 'Autres instruments de recherche', voir contexte dans le Plan d’orientation général - Notaires de Paris, guides thématiques du Minutier).
    - ST EUSTACHE (rue Neuve) § Vente de maison, 3 mars 1647; MC/ET/XX/262
      acte de vente; St Eustache, rue Neuve
    - PARTICELLE (Michel) seigneur d'Hemery; Contrôleur des Finances § Marché de maçonnerie pour la clôture de son jardin, 15 mars 1647; MC/ET/XX/262
      marché; Particelli d'Emery, Michel (1596-1650)
    - Devis et marché par lequel Charles Herisson, maçon à Deuil promet de faire les ouvrages de. .. pour le jardin de Michel Particelle seigneur d'Hemery, Contrôleur des Finances derrière le grand clos de sa maison de la Chevrette, 15 mars 1647; MC/ET/XX/262
      devis; marché; Herisson, Charles; Particelli d'Emery, Michel (1596-1650); maçon
    - DU RY (Charles) l'aîné architecte des bat. du R. r. Saint-Eustache § Bail par .. et autres d'une maison rue du milieu du Fosse, 15 mars 1647; MC/ET/XX/262
    - AUTELS en l'abb. de Montmartre § Marché de sculpture, 17 mars 1647; MC/ET/XX/262
    - Devis et marché entre Adrien Bajot, maître sculpteur, demeurant rue des Gravilliers, et Françoise Renée de Lorraine, coadjutrice de l'abbaye de Montmartre, pour deux petits autels dans l'église de Montmartre aux deux côtés de la grille, avant la Pentecôte, moyennant 1 670 l. dont 300 comptant, le reste au fur et à mesure des travaux. Sur deux piédestaux de pierre de liais, de 3 pieds de haut, avec moulures suivant l'ordre corinthien et deux tables de marbre noir, on posera des bases de pierre de liais sur lesquelles reposeront deux piedroits ou pilastres de 6 pieds 10 pouces de haut, que l'on enrichira de tables de marbre noir; près des tables on posera des colonnes de marbre noir de 5 pieds 10 pouces de haut, d'ordre corinthien. Les chapiteaux, d'ordre corinthien, seront de pierre de Bailly ou de Tonnerre. Au-dessus des colonnes, l'architrave comportera un frontispice avec un cartouche au milieu, aux armes de Madame de Guise. Sur les deux colonnes, deux petits piédestaux supporteront des vases de pierre de Tonnerre. Les tables des autels auront 5 pieds 1/2 de long y compris les piédestaux de 8 pieds. Les cadres des tableaux seront de beau marbre noir et auront 7 pieds de haut et 5 1/2 de large. S'il faut des fondations aux autels, elles seront aux frais de ladite dame., 17 mars 1647; MC/ET/XX/262
      Documents du Minutier central concernant les peintres, sculpteurs et graveurs au XVIIe siècle (1600-1650), par Marie-Antoinette Fleury et Martine Constans, tome II [études XI à XX, 2445 actes], Paris, Archives nationales, 2010, notice n°42 (instrument de recherche imprimé dématérialisé, certaines notices sont plus détaillées dans la version intégrale accessible en ligne par la rubrique 'Autres instruments de recherche', voir contexte dans le Plan d’orientation général - Notaires de Paris, guides thématiques du Minutier).
    - SCULPTEUR BAJOT (Adrien) r. des Gravilliers paroisse Saint-N. des Ch. § Marché d'autels à l'abbé de Montmartre, 17 mars 1647; MC/ET/XX/262
      marché; Bajot, Adrien
    - SCULPTURE (marché) § Devis et marché par lequel Adrien BAJOT maître sculpteur r. des Gravilliers paroisse Saint-Nicolas-des-Champs promet de faire les ouvrages de. .. et d'architecture pour 2 petits autels ds l'église de l'abb de MONTMARTRE aux 2 cotes de la grille, 17 mars 1647; MC/ET/XX/262
      devis; marché; sculpteur
    - BLANCHET (Jean) prêtre docteur en théologie vicaire à Saint-Eustache § Testament, 2 mai 1647; MC/ET/XX/262
      testament; Blanchet, Jean
  - Minutes. 1647, avril - juin, avril - juin 1647; MC/ET/XX/263
    - Contrat d'apprentissage pour 6 ans par Jacques Thiéry, âgé de 17 ans, natif de Reims, fils de feu Thierry Thiéry et Jeanne de Villers, qui s'est placé chez Antoine Le Sueur, peintre et maître tapissier, demeurant rue des Poissonniers, paroisse Saint-Eustache. Il sera nourri, chauffé, éclairé et habillé par son maître., 1er avril 1647; MC/ET/XX/263